【裁判字號】    92,易,188
【裁判日期】    920530
【裁判案由】    違反入出國及移民法
【裁判全文】
臺灣桃園地方法院刑事判決                          九十二年度易字第一八八號
    公訴人  臺灣桃園地方法院檢察署檢察官
    被      告  甲○○原名潘.
右列被告因違反入出國及移民法案件，經檢察官提起公訴（九十一年度偵字第七四九
三號），本院判決如左：
    主  文
甲○○共同在機場以交付證件，利用航空器運送非運送契約應載之人至他國未遂，處
有期徒刑月，如易科罰金，以佰元折算壹日。
    事  實
一、甲○○與年籍不詳之「陳」姓、「謝」姓之成年男子及另名不詳年籍之中年女子
    基於共同之犯意聯絡，為利用航空器運送非運送契約應載之人即大陸地區人民翁
    齊胜偷渡到日本，乃於民國（下同）九十一年十二月間在台北市○○街羅多倫咖
    啡館自「陳」姓男子處取得至大陸及日本之機票，旋於同年月二十六日，搭機至
    香港與「謝」姓男子會合，續搭機至大陸福建省福州市與該中年女子會合，於隔
    日即同年月二十七日下午三人再一同搭機至香港，同年月二十八日清晨二、三點
    搭機自香港返抵桃園中正機場，旋持機票至機場內之西北航空公司轉機櫃檯辦理
    台北往日本東京編號ＮＷ００八號班機之劃位手續，取得登機證一張，再將機票
    及登機證交給「謝」姓男子，輾轉由該名中年女子交付機票登機證予大陸男子翁
    齊胜（已遣返出境）使用，欲以此方式利用航空器運送非運送契約應載之大陸人
    民翁齊胜偷渡至日本。嗣於同年月日早上十時許，因翁齊胜持用變造之中華民國
    護照（名為張葉袖二）及前述登機證前往登機門時為警當場查獲，並扣得前揭偽
    造之護照一本、登機證一張，而循線查獲上情。
二、案經內政部警政署航空警察局移送台灣桃園地方法院檢察署檢察官偵查起訴。
    理  由
一、訊據被告甲○○固坦承為找工作而於右述時地與謝姓男子自我國取道香港前往中
    國大陸求職，再經香港返抵我國中正機場，然後在中正機場劃位取得登機證擬再
    轉住日本找工作，惟否認犯罪，辯稱：因去日本，「謝」先生還要索費三萬元，
    乃取消日本之行，登機證就交還給謝先生，此後的事情伊就不知情云云。惟查，
    被告於警訊時係稱其於九十年十二間因失業看報紙找工作，而以五萬元之代價委
    託某陳姓男子帶伊前往中國大陸求職，則其既已無收入，且大陸一行是否得以如
    願尋得工作復在未定之天，何以仍敢再花費對其而言為數不在少數之五萬元，其
    情已然不甚合理？再查，被告於警訊時係稱登機證與機票在上廁所之後，發現遺
    失了，就沒有去日本即出關云云，顯與其在本院審理時供稱登機證及機票，在決
    定不去日本後，即交還謝先生等語，大相逕庭，足徵辯稱不知該登機證事後為他
    人使用一節，核屬子虛卸責之詞，要無可取。次查，系爭登機證被告於九十一年
    十二月二十八日上午七時許取得後，旋於同日上午十時許為大陸人民翁齊胜持以
    通關登機，而翁某於通關時並持中華民國人民張葉袖二之我國護照等情，業經翁
    齊胜證述明確，且該護照經航空警察局證照查驗隊鑑識結果係經過變造，有該鑑
    識說明書可稽及登機證扣案可參，從而被告取得登機證後旋輾轉為持有假護照欲
    偷渡前往日本之大陸人民翁齊胜所使用，其犯行事證已臻明確，洵堪認定。
二、核被告所為，係犯入出國及移民法第五十三條第二項、第一項之在機場以交付證
    件利用航空器運送非運送契約應載之人至他國未遂罪。被告與年籍不詳「陳」「
    謝」、中年女子等人間，就所為上開罪行，互有犯意聯絡及行為分擔，均為共同
    正犯。又被告雖業已取得登機證該登機證並已交給大陸地區人民翁齊胜，惟翁某
    於登機前即被查獲，尚未生利用航空器運送非運送契約應載之人至他國之結果，
    屬於未遂犯，應依刑法第二十六條前段之規定，減輕其刑。爰審酌被告貪圖近利
    ，甘淪為人蛇集團一員，採分工方式，交付所取得登機證，協助非運送契約所載
    之大陸人士前往美國，助長偷渡歪風，紊亂國際間管制入出境秩序，其犯罪之目
    的、手段、所生危害及犯後態度等一切情狀，量處如主文所示之刑，並諭知易科
    罰金之折算標準，以資懲儆。
三、至於扣案之偽造中華民國護照一本、登機證一張，已為大陸地區人民翁齊胜所取
    得，而非被告所有，與刑法第三十八條所定沒收之要件有所未合，爰均不另於本
    案為沒收之諭知，附此敘明。
據上論斷，應依刑事訴訟法第二百九十九條第一項前段，入出國及移民法第五十三條
第二項、第一項，刑法第十一條前段、第二十八條、第二十六條前段、第四十一條第
一項前段，罰金罰鍰提高標準條例第二條，判決如主文。
本案經檢察官林安紜到庭執行職務。
中        華        民       國     九十二    年    五    月   三十     日
                                臺灣桃園地方法院刑事第一庭
                                        法  官   潘 政 宏
右正本證明與原本無異。
如不服本判決，應於判決送達後十日內向本院提出上訴狀( 應附繕本 )，上訴於
臺灣高等法院。
            書記官   王 月 香
中        華        民        國    九十二    年    六    月     五     日
附論罪科刑依據之法條：
入出國及移民法第五十三條
在機場、港口以交換、交付證件或其他非法方法，利用航空器、船舶或其他運輸工具
運送非運送契約應載之人至他國者，處三年以下有期徒刑、拘役或科或併科新台幣一
百萬元以下罰金。
前項之未遂犯，罰之。


司法院資訊處製作；財團法人民間司法改革基金會備份。
